臺灣士林地方法院刑事判決　　　　　　　　　　　　　九十一年度易字第四八號
　　公　訴　人　臺灣士林地方法院檢察署檢察官
　　被　　　告　甲○○
右列被告因違反毒品危害防制條例案件，經檢察官提起公訴（九十一年度毒偵字第五
四一號），本院判決如左：
    主  文
甲○○施用第二級毒品，累犯，處有期徒刑陸月，如易科罰金，以佰元折算壹日。
    事  實
一、甲○○於民國八十六年間因違反麻醉藥品管理條例案件，經本院以八十六年易字
    第三○九五號於八十七年二月二十四日判處有期徒刑四月確定，於八十七年四月
    二十七日易科罰金執行完畢，仍不能悔改。又四次犯施用毒品案件，第一次經依
    本院以八十七年度毒聲字第七一五號裁定送勒戒處所觀察、勒戒後，認無繼續施
    用毒品之傾向，由台灣士林地方法院檢察署檢察官於八十七年十二月三十日，以
    八十七年度偵字第五六五九號為不起訴處分確定。第二次又因施用第二級毒品安
    非他命案件，經依本院以八十八年毒聲字第二三八四號裁定送勒戒處所觀察、勒
    戒後，仍認無繼續施用毒品之傾向，亦由同署檢察官於八十八年十一月三十日，
    以八十八年度毒偵字第一０四六號為不起訴處分確定。第三次再因施用第二級毒
    品安非他命案件，復經同署檢察官聲請本院以八十九年毒聲字第一０五三號裁定
    其令入戒治處所施以強制戒治一年，嗣經戒治所評定合格，認無繼續戒治之必要
    ，而經同署檢察官聲請本院以九十年毒聲字第八四號裁定停止戒治，所餘戒治期
    間，付保護管束，因甲○○於保護管束期間內違反保護管束應遵守事項情節重大
    ，再經同署檢察官聲請本院撤銷停止戒治，令入戒治處所施以強制戒治，嗣經本
    院於九十年七月二十四日以九十年毒聲字第九八四號裁定甲○○撤銷停止戒治，
    令入戒治處所施以強制戒治，並經台灣高等法院於九十年八月三十一日，以九十
    年毒抗字第七０四號裁定抗告駁回；同時經檢察官以八十九年度毒偵字第八六一
    、一０四一號聲請簡易判決處刑，經本院於八十九年五月十八日以八十九年簡字
    第三九七號刑事判決有期徒刑五月確定，尚未執行。第四次又因於九十年九月初
    至同年月十六日止，施用第二級毒品亞甲二氧基（ＭＤＭＡ俗稱搖頭丸）案件，
    再經臺灣臺北地方法院於九十一年四月十日以九十年度易字第一八五四號，及台
    灣高等法院於九十一年五月三十一日以九十一年度上易字第一二○四號判處有期
    徒刑八月確定（目前執行中）。詎仍不知悔改，另基於施用第二級毒品亞甲二氧
    基之犯意，於九十一年二月二十一日採尿時往前回溯前七十二小時內某一不詳時
    間，在不詳處所，施用第二級毒品亞甲二氧基，嗣於同年二月二十日六時三十分
    許，因通緝在台北市大同區○○○路與延平北路口為臺北市政府警察局大同分局
    員警查獲，經其同意採集其尿液送驗，結果呈亞甲二氧基陽性反應，始悉上情。
二、案經臺北市政府警察局大同分局報告移送台灣士林地方法院檢察署檢察官偵查起
    訴。
      理  由
一、訊據被告甲○○否認右揭犯行，辯稱：以前雖曾服用搖頭丸，惟經勒戒後為警查
    獲前數日均未再施用云云，經查：被告於九十一年二月二十日六時三十分許，因
    通緝在台北市大同區○○○路與延平北路口為警查獲，經採集其尿液送驗，結果
    呈亞甲二氧基陽性反應，有台北市立療養院煙毒尿液檢驗報告書及憲兵司令部刑
    事鑑識中心鑑驗通知書各乙份在卷足憑，又施用毒品亞甲二氧基後，可由尿液檢
    出之時限，會隨著個人施用的劑量，及體質代謝速度不同而有所差異。根據國外
    文獻資料報導，亞甲二氧基（ＭＤＭＡ）之主要代謝物二亞甲二氧基（ＭＤＡ）
    之半衰期為九至十九小時。施用五十毫克之亞甲二氧基後，有百分之七十二之劑
    量會在七十二小時內檢測出來，此有行政院國軍退除役官兵輔導委員會台北榮民
    總醫院八十九年十二月十一日函一份附卷可稽，足見被告於採尿前七十二小時內
    ，確有施用第二級毒品亞甲二氧基（ＭＤＭＡ），被告空言否認，並不足採。公
    訴人被告於採尿前九十六小時內有施用上開毒品之行為，其超過七十二小時部分
    ，公訴人未能舉出任何之論據，無從採納之，併此敘明。被告係五犯施用毒品罪
    ，有台灣士林地方法院檢察署八十七年度偵字第五六五九號、八十八年度毒偵字
    第一０四六號不起訴處分書、本院八十九年簡字第三九七號刑事判決書、及臺灣
    臺北地方法院九十年易字第一八五四號刑事判決書、暨台灣高等法院檢察署刑案
    記錄簡覆表各乙份在卷可稽。被告前案因施用毒品亞甲二氧基，於九十一年五月
    三十一日經台灣高等法院判處有期徒刑八月確定，被告本件施用毒品時間雖在該
    次判決之前，惟該案被告施用之毒品期間為九十年九月初至同年月十六日止，與
    本件施用毒品期間已相隔五月餘，該五個月餘期間被告未再施用該毒品，是本件
    係被告另行起意而施用甚明。本案罪證明確，被告犯行堪予認定。
二、核被告所為，係犯毒品危害防制條例第十條第二項之施用第二級毒品罪。被告曾
    因違反麻醉藥品管理條例案件，於八十七年二月間，經本院判處有期徒刑四月確
    定，於八十七年四月二十七日易科罰金執行完畢，有臺灣高等法院被告全國前案
    紀錄表、及臺灣高等法院檢察署刑案記錄簡覆表各一紙附卷可稽，其受有期徒刑
    之執行完畢後，五年以內再犯有期徒刑以上之本罪，為累犯，依法加重其刑。爰
    審酌被告數件施用毒品案件之前科素行、施用毒品行為本身對個人、社會造成之
    危害，及被告犯罪後之態度等一切情狀，量處如主文所示之刑，並諭知易科罰金
    之折算標準。
據上論斷，應依刑事訴訟法第二百九十九條第一項前段、毒品危害防制條例第十條第
二項，刑法第十一條前段、第四十七條、第四十一條第一項前段，判決如主文。
本案經檢察官楊秀枝到庭執行職務
中      華      民     國      九十一      年      九    月      五      日
                                臺灣士林地方法院刑事第四庭
                                    法  官
右正本證明與原本無異。
如不服本判決，應於判決送達後十日內，向本院提出上訴狀。
                                    書記官
中      華      民      國      九十一      年      九    月      五      日
參考法條：
毒品危害防制條例第十條
施用第一級毒品者，處六月以上五年以下有期徒刑。
施用第二級毒品者，處三年以下有期徒刑。
